【裁判字號】    98,簡上,151
【裁判日期】    981231
【裁判案由】    妨害名譽
【裁判全文】
臺灣花蓮地方法院刑事判決             98年度簡上字第151號
上  訴  人
即  被  告  甲○○
上列上訴人即被告因妨害名譽案件，不服本院花蓮簡易庭98年度
花簡字第800號中華民國98年9月7 日第一審判決（聲請簡易判決
處刑案號：98年度偵字第2285、2719號），提起上訴，本院管轄
之第二審合議庭判決如下：
    主  文
上訴駁回。
    事實及理由
一、本案經本院審理結果，認第一審簡易判決以上訴人即被告甲
    ○○涉犯刑法第309條第1項之公然侮辱罪，判處拘役10日，
    如易科罰金，以新臺幣1,000元折算1日。認事用法及量刑均
    無不當，應予維持，並引用該簡易判決書記載之事實、證據
    及理由。
二、按被告以外之人於審判外之言詞或書面陳述，除法律有規定
    者外，不得作為證據。又被告以外之人於偵查中向檢察官所
    為之陳述，除顯有不可信之情況者外，得為證據；被告以外
    之人於審判外之陳述，經當事人於審判程序同意作為證據，
    法院審酌該言詞陳述或書面陳述作成時之情況，認為適當者
    ，亦得為證據。當事人、代理人或辯護人於法院調查證據時
    ，知有第159條第1項不得為證據之情形，而未於言詞辯論終
    結前聲明異議者，視為有前項之同意，刑事訴訟法第159 條
    第1項、第159條之1第2項及第159條之5分別定有明文。查證
    人洪秀男、丙○○於偵查中之陳述及證人林忠義於警詢時之
    陳述，雖不合刑事訴訟法第159條第1項得為證據之要件，惟
    證人林忠義於警詢時之陳述部分，公訴人及被告於本院審理
    時均未爭執證據能力，且迄於本案言詞辯論終結前亦未聲明
    異議，而本院審酌其言詞陳述作成之情況，核無違法取證及
    證明力明顯過低之瑕疵，亦認為以之作為證據為適當，又證
    人洪秀男、丙○○於偵查中之陳述，無顯不可信之情形，故
    依上開規定，證人洪秀男、丙○○於偵查中及證人林忠義於
    警詢時之陳述，均具有證據能力。
三、被告以其並未辱罵告訴人丁○○「臭女人、爛女人」為由，
    提起上訴。經查：被告於民國97年9月1日下午4 時許，因未
    將告訴人撥入女媧娘娘廟之電話轉接予洪秀男，告訴人騎乘
    機車至花蓮縣豐濱鄉豐濱村小港1之2號女媧娘娘廟內，與被
    告理論並發生爭執等情，為被告所坦承，核與證人洪秀男、
    丙○○於偵查中及證人乙○○於本審理時證述之情節相符，
    堪信為真實。又被告於在場香客等不特定人得以共見共聞狀
    況下，透過麥克風以「臭女人、爛女人」等語辱罵丁○○，
    又向丁○○說「騎摩托車騎到太平洋去死」，業據證人洪秀
    男、丙○○於偵查中結證在卷，並與證人林忠義於警詢時證
    述：伊聽見被告透過麥克風大聲說「騎摩托車騎到太平洋去
    死」等語相符，足徵被告確有以麥克風對告訴人為公然侮辱
    之情事，證人乙○○雖於本院審理時證稱：被告僅有回應並
    未辱罵告訴人等語，然證人乙○○亦證稱：上開證詞係伊之
    主觀看法，伊並不記得當日被告向告訴人說了什麼話等語。
    是證人乙○○應係時間過久，已不記得被告當時有罵告訴人
    ，其證詞尚不足為有利於被告之認定。本件原審認事用法，
    並無違誤，被告上訴無理由，應予駁回。
據上論斷，應依刑事訴訟法第455條之1第3項、第368條、第 373
條之規定，判決如主文。
本案經檢察官吳宇青到庭執行職務。
中    華    民    國    98    年    12    月    31    日
                  刑事第三庭    審判長法  官  李世華
                                      法  官  許乃文
                                      法  官  湯國杰
上列正本證明與原本無異。
本件不得上訴。
中    華    民    國    98    年    12    月    31    日
                                書記官
附錄本判決論罪之法律條文：
中華民國刑法第309條：
公然侮辱人者，處拘役或 3 百元以下罰金。
以強暴犯前項之罪者，處 1 年以下有期徒刑、拘役或 5 百元以
下罰金。

司法院資訊處製作；財團法人民間司法改革基金會備份。
